【裁判字號】    97,訴,2337
【裁判日期】    970630
【裁判案由】    毒品危害防制條例
【裁判全文】
臺灣板橋地方法院刑事判決              97年度訴字第2337號
公  訴  人  臺灣板橋地方法院檢察署檢察官
被      告  甲○○
上列被告因違反毒品危害防制條例案件，經檢察官提起公訴（97
年度毒偵字第2973號、第3381號），被告於準備程序進行中就被
訴事實為有罪之陳述，本院告知被告簡式審判程序之旨，並聽取
當事人之意見後，合議庭裁定由受命法官獨任進行簡式審判程序
，本院判決如下：
    主  文
甲○○施用第一級毒品，累犯，處有期徒刑玖月，扣案之第一級
毒品海洛因驗餘淨重壹捌點肆肆公克沒收銷燬，包裝上開海洛因
之外包裝袋拾柒只、分裝袋貳佰只、電子磅秤壹臺、研磨缽壹組
及未使用過之注射針筒伍支，均沒收；又施用第二級毒品，累犯
，處有期徒刑伍月，扣案之分裝袋貳佰只沒收；又施用第一級毒
品，累犯，處有期徒刑玖月，扣案之第一級毒品海洛因驗餘淨重
零點柒柒公克沒收銷燬、包裝上開海洛因之外包裝袋壹只、電子
磅秤壹臺、未使用過之注射針筒貳拾伍支、已使用過之注射針筒
貳拾陸支、止血帶壹條、提撥器貳支、分裝袋壹佰肆拾個及研磨
器壹組，均沒收；又施用第二級毒品，累犯，處有期徒刑伍月，
扣案之第二級毒品甲基安非他命驗餘淨重零點伍零伍捌公克沒收
銷燬、包裝上開甲基安非他命之外包裝袋貳只、分裝袋壹佰肆拾
只及安非他命吸食器壹組，均沒收。應執行有期徒刑貳年。扣案
之第一級毒品海洛因驗餘淨重共計壹玖點貳壹公克、第二級毒品
甲基安非他命零點伍零伍捌公克，沒收銷燬，包裝上開海洛因之
外包裝袋拾捌只、包裝上開甲基安非他命之外包裝袋貳只、分裝
袋計參佰肆拾只、電子磅秤貳台、研磨缽壹組、未使用過之注射
針筒計參拾支、已使用過之注射針筒貳拾陸支、止血帶壹條、提
撥器貳支、研磨缽壹組及安非他命吸食器壹組，均沒收。
    事實及理由
一、犯罪事實：
(一)甲○○前因施用毒品案件，經本院於民國93年1 月6 日以93
    年度毒聲字第9 號裁定送觀察、勒戒後，認無繼續施用毒品
    傾向，於93年4 月9 日釋放出所，並經臺灣板橋地方法院檢
    察署檢察官於同日以92年度毒偵字第3717號為不起訴處分確
    定；另於94年間，因竊盜案件，經臺灣高等法院以95年度上
    易字第614 號判決判處有期徒刑8 月確定，嗣於96年6 月7
    日縮刑期滿執行完畢（於本案構成累犯）；復於95年間，因
    施用毒品案件，經臺灣高等法院以96年度上訴字第973 號判
    決判處有期徒刑6 月，上訴後，經最高法院判決上訴駁回確
    定，嗣經臺灣高等法院以96年度聲減字第4313號裁定減刑為
    有期徒刑3 月；再因施用毒品案件，經本院以96年度訴字第
    2851號判決判處有期徒刑6 月，減為有期徒刑3 月確定；又
    因施用毒品案件，經本院以97年度訴字第902 號判決判處應
    執行有期徒刑1 年6 月確定。
(二)詎甲○○仍不知悔改，明知海洛因、甲基安非他命分別為毒
    品危害防制條例第2 條第2 項第1 款、第2 款所規定之第一
    級、第二級毒品，依法不得施用、持有，竟於上開觀察勒戒
    執行完畢釋放後5 年內，基於施用第一級毒品海洛因、第二
    級毒品甲基安非他命之犯意，（一）於97年3 月14日上午6
    時許及同日某時，在臺北縣三重市○○街230 巷45號2 樓住
    處，分別以將第一級毒品海洛因加水稀釋後，再用注射針筒
    施打於身體手臂之方式及將第二級毒品甲基安非他命置於吸
    食器內燒烤吸食其生成煙霧之方式，分別施用第一級毒品海
    洛因、第二級毒品甲基安非他命各乙次。嗣於同日20時許，
    在上址為警查獲，並扣得甲○○所有之第一級毒品海洛因17
    包（驗餘淨重18.44 公克）及其所有供施用第一級毒品及第
    二級毒品所用之分裝袋200 只、電子磅秤1 台、未使用過之
    注射針筒5 支、研磨缽1 組。（二）於97年3 月28日22時許
    ，在臺北縣三重市○○街745 號6 樓601 室，分別以將第一
    級毒品海洛因加水稀釋後，再用注射針筒施打於身體手臂之
    方式及將第二級毒品甲基安非他命置於吸食器內燒烤吸食其
    生成煙霧之方式，分別施用第一級毒品海洛因、第二級毒品
    甲基安非他命各乙次。嗣於同日23時58分許，在上開處所，
    為警查獲，並扣得甲○○所有之第一級毒品海洛因1 包（驗
    餘淨重0.77公克，另2 包經鑑定結果未含有法定毒品成分）
    、第二級毒品甲基安非他命2 包（驗餘淨重0.5058公克），
    及其所有供施用第一級毒品級第二級毒品所用之電子磅秤1
    台、未使用過之注射針筒25支、已使用過之注射針筒26支、
    安非他命吸食器1 組、止血帶1 條、提撥器2 支、分裝袋
    140 只及研磨器1 個等物。經警分別採集甲○○之尿液檢體
    送驗後，均呈嗎啡及甲基安非他命陽性反應，始獲悉上情。
(三)案經臺北市政府警察局內湖分局、臺北縣政府警察局海山分
    局報告臺灣板橋地方法院檢察署檢察官偵查起訴，經合議庭
    裁定以簡式審判程序審理。
二、證據：
(一)被告甲○○於警詢、偵訊及本院訊問、審理時之自白。
(二)扣案之第一級毒品海洛因18包（驗餘淨重計19.21 公克）、
    第二級毒品甲基安非他命2 包（驗餘淨重0.5058公克）、分
    裝袋計340 只、電子磅秤2 台、未使用過之注射針筒計30支
    、已使用過之注射針筒26支、研磨缽1 組、安非他命吸食器
    1 組、止血帶1 條、提撥器2 支及研磨器1 個等物。
(三)臺灣尖端先進生技醫藥股份有限公司出具之濫用藥物檢驗報
    告、臺北市政府警察局偵辦毒品案件尿液檢體委驗單各乙紙
    。
(四)臺灣檢驗科技股份有限公司出具之濫用藥物檢驗報告、臺北
    縣政府警察局海山分局毒品案件尿要檢體編號及姓名對照表
    各乙紙。
(五)交通部民用航空局航空醫務中心97年4 月9 日航藥鑑字第09
    71927 號毒品鑑定書乙紙。
(六)法務部調查局濫用藥物實驗室97年4 月21日調科壹字第0972
    3020500號鑑定書乙紙。
(七)法務部調查局濫用藥物實驗室97年4 月4 日調科壹字第0972
    3018120 號鑑定書乙紙。
三、按海洛因、甲基安非他命係毒品危害防制條例第2 條第2 項
    第1 款、第2 款所明定之第一級、第二級毒品，不得非法持
    有、施用。查被告甲○○前因施用毒品案件，經本院於93年
    1 月6 日以93年度毒聲字第9 號裁定送觀察、勒戒後，認無
    繼續施用毒品傾向，於93年4 月9 日釋放出所，並經臺灣板
    橋地方法院檢察署檢察官於同日以92年度毒偵字第3717號為
    不起訴處分確定乙節，有臺灣高等法院被告前案紀錄表1 份
    附卷可按，故而被告於強制戒治執行完畢釋放後5 年內再度
    施用第一級、第二級毒品之行為，依毒品危害防制條例第23
    條第2 項規定，係分別犯毒品危害防制條例第10條第1 項、
    第2 項之施用第一級毒品及第二級毒品罪。至被告施用第一
    級及第二級毒品前、後之持有第一級及第二級毒品犯行，為
    其施用之高度行為所吸收，均不另論罪。被告所犯施用第一
    級毒品、第二級毒品各2 次犯行間，犯意各別、罪名有異，
    應予分論併罰。又被告有事實及理由欄所載之犯罪科刑暨刑
    之執行完畢紀錄，此有臺灣高等法院被告前案紀錄表乙份在
    卷可按，其於有期徒刑之執行完畢後5 年內，故意再犯本件
    有期徒刑以上之罪，均為累犯，應俱依刑法第47條第1 項規
    定加重其刑。爰審酌被告曾經觀察、勒戒後，應知所惕勵，
    當知悉施用毒品之危害及其違法性，且已有多次施用毒品前
    科，詎其仍因自制力薄弱，並漠視法令禁制，而再犯本案，
    顯不知悛悔，應嚴予非難，兼衡被告於犯後即能坦承犯行，
    而其施用毒品行為於本質上係屬自我戕害行為，反社會性之
    程度應屬較低等一切情狀，分別量處如主文所示之刑，並依
    刑法第51條第5 款之規定，定其應執行之刑，以資懲儆。至
    扣案之第一級毒品海洛因驗餘淨重18.44 公克、0.77公克及
    第二級毒品甲基安非他命驗餘淨重0.5058公克，均係毒品危
    害防制條例所規定之第一級、第二級毒品，應依毒品危害防
    制條例第18條第1 項前段之規定，分別於被告各次施用第一
    級毒品、第二級毒品罪刑宣告項下為沒收銷燬之諭知；另扣
    案包裝上開第一級毒品海洛因之外包裝袋18只及第二級毒品
    甲基安非他命之外包裝袋2 只（係用於包裹海洛因、甲基安
    非他命，防止其裸露、潮濕，便於攜帶施用，並非不可分離
    ）及分裝袋計340 只、電子磅秤2 台、未使用過之注射針筒
    計30支、已使用過之注射針筒26支、研磨缽1 組、安非他命
    吸食器1 組、止血帶1 條、提撥器2 支及研磨器1 個等物，
    均係被告所有供其施用第一級及第二級毒品所用或預備之物
    ，業經被告陳明在卷（詳本院97年6 月27日準備程序筆錄）
    ，爰依刑法第38條第1 項第2 款之規定，於其所犯各次施用
    第一級毒品罪及第二級毒品罪之罪刑宣告項下為沒收之諭知
    。至扣案之粉末2 包，經送法務部調查局鑑定結果，並未發
    現含有法定毒品成分，爰不予宣告沒收銷燬之。
四、應依刑事訴訟法第299 條第1 項前段、第273 條之1 第1 項
    、第310 條之2 、第454 條第1 項，毒品危害防制條例第10
    條第1 項、第2 項、第18條第1 項前段，刑法第11條、第47
    條第1 項、第51條第5 款、第38條第1 項第2 款，判決如主
    文。
本案經檢察官吳宗光到庭執行職務。
中    華    民    國    97    年    6     月    30    日
                  刑事第十七庭  法  官  鄭燕璘
以上正本證明與原本無異。
如不服本判決，應於判決送達後10日內，向本院提出上訴書狀敘
明上訴理由（應附繕本），上訴於臺灣高等法院。
中    華    民    國    97    年    6     月    30    日
                                書記官  陳筱惠
附錄本案論罪科刑法條全文：
毒品危害防制條例第10條：
施用第一級毒品者，處6月以上5年以下有期徒刑。
施用第二級毒品者，處3年以下有期徒刑。


司法院資訊處製作；財團法人民間司法改革基金會備份。
